【裁判字號】    98,上訴,757
【裁判日期】    980602
【裁判案由】    殺人等
【裁判全文】
臺灣高等法院刑事判決                 98年度上訴字第757號
上  訴  人
即  被  告  乙○○
                    （現另案於臺灣宜蘭監獄執行）
選任辯護人  林清漢律師
上列上訴人因殺人等案件，不服臺灣桃園地方法院97年度重訴字
第58號，中華民國97年12月31日第一審判決（起訴案號：臺灣桃
園地方法院檢察署97年度偵字第8465號、第18568號、97年度毒
偵字第5078號），提起上訴，本院判決如下：
    主  文
原判決撤銷。
乙○○被訴殺人部分，無罪。
乙○○被訴施用第一級毒品部分，公訴不受理。
    理  由
一、公訴意旨如附件起訴書所載。
二、本件判決理由分二部分說明之：
甲、乙○○被訴殺人罪部分：
（一）按犯罪事實應依證據認定之，無證據不得認定犯罪事實，
      刑事訴訟法第154條第2項定有明文。次按認定不利於被告
      之事實，須依積極證據，苟積極證據不足為不利於被告事
      實之認定時，即應為有利於被告之認定，更不必有何有利
      之證據；又事實之認定，應憑證據，如未能發現相當證據
      ，或證據不足以證明，自不能以推測或擬制之方法，以為
      裁判基礎。而刑事訴訟法上所謂認定犯罪事實之積極證據
      ，係指適合於被告犯罪事實之認定之積極證據而言，雖不
      以直接證據為限，間接證據亦包括在內；然而無論直接或
      間接證據，其為訴訟上之證明，須於通常一般之人均不致
      有所懷疑，而得確信其為真實之程度者，始得據為有罪之
      認定，倘其證明尚未達到此一程度，而有合理之懷疑存在
      時，致使無從形成有罪之確信，根據「罪證有疑，利於被
      告」之證據法則，即不得遽為不利被告之認定（最高法院
      30年上字第816號、29年上字第3105號、30年上字第1831
      號、40年台上字第86號及76年台上字第4986號判例意旨參
      照）。再共犯之自白，不得作為有罪判決之唯一證據，仍
      應調查其他必要之證據，以察是否與事實相符，刑事訴訟
      法第156條第2項亦定有明文。職是，共犯之自白或其他不
      利於己之陳述，固得作為認定被告犯罪之證據，但不得作
      為有罪判決之唯一證據，仍應調查其他必要之證據，以察
      其是否與事實相符，亦即仍須有補強證據以擔保該共犯自
      白之真實性，始得採為斷罪之依據，並非絕對可由法院自
      由判斷該共犯之自白或不利於己之陳述之證明力，若不為
      調查，而專憑此項供述據為被告犯罪事實之認定，即與上
      開規定有違（最高法院91年度台上字第4082號判決意旨參
      照）。
（二）訊據上訴人即被告乙○○堅詞否認有何殺人犯行，辯稱：
      其當天在安穩當舖上班，並不在事發現場，當天傍晚丙○○至當舖向其借用K7-2166號自小客車，所以該自小客車
      為何出現在事發現場，其並不知情，其係經警察詢問時始
      知上開經過，除丙○○為其堂弟外，丁○○、辛○○、甲○○、曾志弘均為丙○○友人，與其不熟識，不知甲○○
      為何會表示其有要求頂罪等語。
（三）檢察官起及原審認被告涉有共同殺人犯行，無非係以共犯
      甲○○之供述，及被告所有之K7-2166號自小客車於案發
      時出現在現場乙情，為其主要之論據。然查：
    1.綜觀全卷，本件除共犯甲○○供證被告有於如起訴書所載
      時、地開車至清華高中，與丙○○、丁○○、辛○○及甲○○共謀參與毆打葉斯發之事實外，其餘共犯丙○○於其
      自己所涉案件警詢、少年法庭調查及原審審理時、共犯丁○○、辛○○於其等所涉案件偵查、少年法庭調查及本件
      原審審理時、證人壬○○於上開丁○○、辛○○所涉案件
      少年法庭調查及本件原審審理時、秘密證人子○於本件原審
      審理時，既均一致供證被告於案發當日並未曾到過現場乙
      情詳實在卷（見93年度少偵字第13號卷第27、43頁、97年
      度偵字第8465號卷第97頁、原審卷第134、156、161、172
      頁），則共犯甲○○上開供述，是否可信，誠有疑議。
    2.又共犯甲○○雖於其自己所涉案件偵查及少年法庭調查時
      均供述：是乙○○叫我過去的，當時乙○○打電話給我，
      說曾志宏被人砍，問我這邊有沒有人，有沒有東西云云（
      見93年度少偵字第13號卷第40頁、93年度偵字第6802號卷
      第19頁），惟其先前於警詢及偵查時則係分別供述：是姜
      玖明告昨晚打電話告訴我曾志弘在校內遭人砍傷，所以我
      才前往現場等語（見93年度相字第49號卷第5頁反面）；
      及是丙○○打電話來說有1個朋友屁股被刺，問我有無棒
      球棍，他們要去幫忙打人，我就帶著鋁棍及木棍去載丙○○等語（見93年度相字第49號卷第29頁、93年度偵字第68
      02號卷第30頁），且嗣於其自己所涉案件原審及本件偵查
      時復又分別改稱：當時是丙○○打電話給我，之後乙○○
      也有打電話給我，說曾志宏被人打等語（見93年度少重訴
      字第4號卷(二)第91頁）；及當天是乙○○打電話給我，跟
      我說曾志宏被人刺傷，丙○○打電話給我，叫我去載他等
      語（97年度他字第166號卷第5頁）。職是，共犯甲○○之
      前後所述既多所不一，相互矛盾，且又時為翻供而反覆無
      常，則本院自難徒憑其一人之供述，即遽為不利於被告之
      認定。
    3.另共犯甲○○雖又供稱：其供述之所以前後不一，是因為
      在派出所做好筆錄後，被送到楊梅分局時，辛○○跟看守
      居留室的警察借手機打電話給乙○○，並將電話交給我，
      乙○○叫我一個人扛罪說要給我安家費，而到了法院拘留
      室辛○○及丁○○叫我一個人扛罪，他們出去之前會請律
      師幫我上訴，並且將證人壬○○軟禁讓他不能出庭作證，
      後來他們沒有來看我，也沒有拿錢到我家，也沒有幫我請
      律師，所以才把被告與其他人講出來云云（見93年度少護
      字第206號卷(一)第87頁、原審卷第148頁）。然查，共犯甲○○上開所述，非唯為被告及共犯辛○○、丁○○所堅詞
      否認，且壬○○未曾因被告等人不願其出庭作證致遭軟禁
      乙情，亦據證人壬○○於本院審理時到庭證述明確（見本
      院卷第78頁），而共犯甲○○所稱「辛○○跟看守居留室
      的警察借手機打電話給乙○○」乙節，更係顯與常情有違
      ，殊難令人置信，況證人即案發後承辦小組警員庚○○及
      戊○○復均於本院明確證述：我們不會把手機借給犯嫌，
      如果他們有必要對外聯絡，我們會以公家電話給他們聯絡
      ；我辦案到現在從不曾借私人電話給嫌疑犯對外聯絡，不
      可能有這種事，如果他們想要對外聯絡，會請他們用辦公
      室的電話等語在卷（見本院卷第77、111頁）。綜此，足
      證共犯甲○○上開所述，顯屬虛捏，要甚明確。
    4.至被告所有之K7-2166號自小客車之所以於案發現場出現
      ，乃係因當日下午共犯丙○○向被告借用後開往案發現場
      之故，此業據共犯丙○○迭次於警詢、其自己所涉案件少
      年法庭調查及原審審理時供述：車子是我堂哥乙○○的，
      是92年12月23日日下午17、18時左右在…向堂哥借的，當
      天晚上8點多，我弟弟打電話到家裡，說他朋友曾志弘在
      清華高中被砍1刀，所以我想去學校尋仇，當時我因為沒
      有交通工具，所以就叫甲○○來在我去桃客總站開我向哥
      哥借的車，當時己○○（已更名為高勝為）在那裡等我，
      拿到車之後，我就開車前往清華高中等語明確（見93年度
      偵字第6802號卷第11頁反面、93年度少調字第939號影印
      卷(一)第11頁、95年度少重訴第4號影印卷第85頁），且與
      共犯甲○○於偵查時供述：92年12月23日晚上7、8點左右
      接到丙○○的電話，他叫我載他去大蕃薯網咖，我就去他
      家載他到桃客附近放他下車等語（見93年度相字第49 號
      卷第29頁反面）、證人高勝為於本院證述：92年12月23日
      案發當天我有跟丙○○到安穩當舖去跟乙○○借車，丙○○去拿鑰匙，我在外面等，借完車之後丙○○說他要回家
      一下，車先讓我開回家，後來他打電話叫我把車開到桃園
      新屋車站，我就把車開去給他等語（見本院卷第81頁），
      互核相符。準此，案發當日被告所有之K7-2166號自小客
      車確係共犯丙○○向其借用後開往案發現場乙節，自堪認
      定，共犯甲○○供稱：當天是被告自己開其所有之K7-216
      6號自小客車前往案發現場云云，顯非事實，要無可採。
（四）綜上所述，本件既無補強證據足以擔保共犯甲○○所為不
      利於被告之供述與事實相符，且復查無其他積極證據足資
      證明被告就公訴人所起訴之殺人犯行，有何犯意聯絡或行
      為分擔之共犯關係，則依首揭說明，此部份自不能證明被
      告犯罪。
（五）原審不察就被告乙○○被訴殺人部分，逕為被告乙○○有
      罪之判決，尚有未洽。被告乙○○上訴意旨指摘原判決此
      部分不當為有理由，應由本院將原判決此部分撤銷改判，
      諭知被告乙○○無罪之判決。
乙、乙○○被訴施用第一級毒品部分：
（一）按起訴之程序違背規定者，應諭知不受理之判決，刑事訴
      訟法第303條第1款定有明文。
（二）查毒品危害防制條例全文36條係92年7月9日修正公布，並
      自93年1月9日施行，該條例第10 條第1項規定：「施用第
      一級毒品者，處6月以上5年以下有期徒刑。」第20條規定
      ：「【第一項】犯第10條之罪者，檢察官應聲請法院裁定
      ，或少年法院（地方法院少年法庭）應先裁定，令被告或
      少年入勒戒處所觀察、勒戒，其期間不得逾2月。【第二
      項】觀察、勒戒後，檢察官或少年法院（地方法院少年法
      庭）依據勒戒處所之陳報，認受觀察、勒戒人無繼續施用
      毒品傾向者，應即釋放，並為不起訴之處分或不付審理之
      裁定；認受觀察、勒戒人有繼續施用毒品傾向者，檢察官
      應聲請法院裁定或由少年法院（地方法院少年法庭）裁定
      令入戒治處所強制戒治，其期間為6個月以上，至無繼續
      強制戒治之必要為止。但最長不得逾1年。【第三項】依
      前項規定為觀察、勒戒或強制戒治執行完畢釋放後，5年
      後再犯第10條之罪者，適用本條前2項之規定。」第23條
      規定：「【第一項】依第20條第2項強制戒治期滿，應即
      釋放，由檢察官為不起訴之處分或少年法院（地方法院少
      年法庭）為不付審理之裁定。【第2項】觀察、勒戒或強
      制戒治執行完畢釋放後，5年內再犯第10條之罪者，檢察
      官或少年法院（地方法院少年法庭）應依法追訴或裁定交
      付審理。」而第20條第3項之立法說明為：「現行條文規
      定再犯之界定時點為第一次犯後經不起訴之處分或不付審
      理之裁定，如受觀察、勒戒人或受強制戒治人於出所後、
      不起訴處分或不付審理裁定前旋即再次施用毒品，若非屬
      再犯，顯不合理，且現行法律適用上引發諸多爭議，爰將
      再犯之界定時點修正為觀察、勒戒或強制戒治執行完畢釋
      放，以杜紛爭。觀察、勒戒或強制戒治5年後再犯者，顯
      見前所實施之觀察、勒戒或強制戒治，已足以遮斷其施用
      毒品之癮，為期自新及協助其斷除毒癮，對此5年後再犯
      者，爰明定仍適用初犯之規定，先經觀察、勒戒、強制戒
      治之程序。
（三）本件被告乙○○前因持有之第一級毒品海洛因22小包（淨
      重41.15公克）及第二級毒品安非他命4包（淨重106.05公
      克）於96年7月10日13時許，在桃園縣新屋鄉九斗村8鄰上
      青埔50-16號住處前，為警查獲。經檢察官聲請原審以96
      年度毒聲字第847號裁定送觀察、勒戒後。惟被告於查獲
      當時所採尿液，送驗結果僅呈第三級毒品ketamine陽性反
      應，安非他命類及鴉片類則呈陰性反應，有臺灣檢驗科技
      股份公司出具之濫用藥物尿液檢驗報告可稽，認被告自白
      曾施用第一級毒品海洛因乙節，與事實不符，尚難僅以被
      告之自白及其持有扣案毒品，作為認定被告有施用毒品犯
      行之證據。遂於96年8月29日釋放後，並經臺灣桃園地方
      法院檢察署檢察官96年11月15日以96年度毒偵字第3437號
      為不起訴處分確定，有該不起訴處分書可證（至於此案其
      持有毒品部分，經臺灣桃園地方法院檢察署以96年度偵字
      第29769號提起公訴，經臺灣桃園地方法院97年度訴字第
      370號判決持有第一級毒品處有期徒刑2年，持有第二級毒
      品處有期徒刑1年10月，合併定應執行刑為有期徒刑3年8
      月，上訴後，經本院於98年2月3日以98年度上易字第159
      號判決上訴駁回確定）。
（四）因此，本案被告於97年8月25日，為警採尿送驗結果，呈
      海洛因陽性反應，有台灣檢驗科技股份有限公司97年9月
      16日濫用藥物檢驗報告（檢體編號：97偵－978號）可稽
      。本案乃係被告首次因『施用』毒品被查獲，自應由檢察
      官先聲請法院裁定送觀察勒戒；再依觀察、勒戒之結果，
      視有、無繼續施用之傾向，分別為不起訴處分或聲請法院
      裁定令入戒治處所施以強制戒治期滿後再為不起訴處分；
      而經此觀察、勒戒或強制戒治執行完畢釋放後，5年內再
      犯第10條之罪者，方得由檢察官依法追訴。揆諸前開說明
      ，此部分檢察官起訴程序顯屬違背規定，應為公訴不受理
      之判決。
（五）原審疏於詳查，就被告乙○○被訴施用第一級毒品部分，
      誤為被告乙○○有罪之實體判決，尚有未合，理由詳如上
      述。被告乙○○上訴意旨認主張此部分應依前開規定先行
      聲請法院裁定觀察、勒戒，認原判決為實體判決有誤，而
      指摘原判決此部分不當，為有理由。自應由本院將原判決
      此部分撤銷改判，為公訴不受理判決之諭知。
（六）上開被告被訴施用第一級毒品部分，經本院諭知公訴不受
      理判決後，則應由檢察官依毒品危害防制條例之相關規定
      ，另為適法之處理，併此敘明。
據上論斷，應依刑事訴訟法第369條第1項前段、第364條、第301
條第1項前段、第303條第1款，判決如主文。
本案經檢察官劉文水到庭執行職務。
中    華    民    國    98    年    6     月    2     日
                  刑事第一庭審判長法  官  葉騰瑞
                                  法  官  莊明彰
                                  法  官  王炳梁
以上正本證明與原本無異。
檢察官如不服本判決，應於收受送達後10日內向本院提出上訴書
狀，其未敘述上訴之理由者並得於提起上訴後10日內向本院補提
理由書（均須按他造當事人之人數附繕本）「切勿逕送上級法院
」。
被告不得上訴。
                                  書記官  陳佳伶
中    華    民    國    98    年    6     月    2     日
附件：
臺灣桃園地方法院檢察署檢察官起訴書
                                    97年度偵字第8465號
                                    97年度偵字第18568號
                                    97年度毒偵字第5078號
被      告  乙○○  男  25歲（民國○○年○月○○日生）
                    國民身分證統一編號：Ｚ000000000號
                    住桃園縣新屋鄉九斗村上青埔46號
                    （現羈押在臺灣桃園看守所）
選任辯護人  林清漢律師
上列被告因殺人等案件，已經偵查終結，認應該提起公訴，茲將
犯罪事實及證據並所犯法條分敘如下：
        犯罪事實
一、（一）乙○○與丙○○、丁○○、辛○○、甲○○（上開4
    人，分別經臺灣高等法院依共同殺人罪判處有期徒刑8年、7
    年、7年及8年6月確定）及曾志弘均係朋友關係。緣曾志弘
    於民國92年12月23日晚間，在桃園縣新屋鄉○○路658號其
    就讀之「清華高中」校園內遭該校餐飲科三年級不詳學生以
    水果刀刺入臀部後送醫急救，丁○○之姐姐徐靜姿、曾志弘
    之同學姜玖明，因目睹曾志弘遭人刺傷送醫之事，遂分別聯
    絡丁○○、辛○○告知曾志弘遭刺傷之事，辛○○於是以手
    機聯絡該校學生癸○○（另由法院審理中），並要求同是該
    校之學生壬○○（另由法院審理中）查明何人刺傷曾志弘，
    而乙○○與丙○○在得知上情後，亦以電話通知甲○○。乙○○、甲○○、丁○○、辛○○、丙○○及癸○○等人，經
    上開彼此相互之聯繫，乙○○乃囑咐彼等至清華高中尋找刺
    傷曾志弘之人復仇。於同日晚間22時許，甲○○攜其所有之
    木製球棒乙支，丁○○、辛○○、丙○○各持球棒（木製或
    鋁製），乙○○則攜帶不明手槍（按未扣案無從鑑定是否屬
    於槍砲彈藥刀械管制條例規範之槍枝）乙把，各自抵達清華
    高中校門口等候，期間經乙○○詢問癸○○有關曾志弘被砍
    之傷勢後，即表明殺人之意，而丁○○、辛○○、甲○○、
    丙○○在場聽聞，乃共謀犯之，待壬○○放學走出校門，辛○○即叫喚壬○○至渠等聚集處，丁○○即詢問壬○○係何
    人刺傷曾志弘，壬○○即向丁○○稱是甫走出校門穿白色長
    袖襯衫那一位後，甲○○、丁○○、辛○○、丙○○等人即
    依乙○○之指示，各持球棒（木製或鋁製）衝向身穿白色襯
    衫之葉斯發（實非毆打曾志弘之人），乙○○等人均明知持
    球棒毆打人之頭部等身體要害處，足以致人於死，竟仍基於
    上開殺人之犯意聯絡，持球棒共同毆打葉斯發頭部及身體部
    位致其倒地不起，此時，乙○○將所持不明手槍乙支上膛，
    因見警車趕至而未開槍，乙○○等人則趁亂離開現場。葉斯
    發因頭部遭球棒重擊，造成顱骨骨折及右硬膜下腔出血及腦
    內挫傷，導致腦水腫及腦幹衰竭，經送醫急救後，仍不幸於
    同年月24日上午5時57分不治死亡。（二）乙○○前於96年
    間因施用第一級毒品海洛因案件，經依臺灣桃園地方法院96
    年度毒聲字第847號裁定送觀察勒戒後，認無繼續施用毒品
    傾向，於96年8月29日執行完畢釋放，竟仍基於施用第一級
    毒品海洛因之犯意，於97年8月25日下午4時許，在桃園縣新
    屋鄉九斗村上青埔46號住處前之車內，施用第一級毒品海洛
    因1次。嗣於同日下午4時20分許，在桃園縣新屋鄉九斗村上
    青埔50之16號前，因前開殺人案件經警拘提到案，並扣得第
    一級毒品海洛因1.18公克。
二、案經本署簽分及桃園縣政府警察局移送偵辦。
         證據並所犯法條
一、訊據被告乙○○對於施用第一級毒品海洛因部分供承不諱，
    並有台灣檢驗科技股份有限公司出具之濫用藥物檢驗報告及
    法務部調查局濫用藥物實驗室鑑定書在卷可稽，是被告施用
    第一級毒品海洛因之犯行，堪予認定。惟訊據被告則矢口否
    認涉有殺人犯行，辯稱：伊沒有叫甲○○扛罪，也沒有拿槍
    ，那一天也沒有在現場云云。經查，被告確著手指揮本件殺
    人之犯行，業據證人即共犯甲○○分別於97年1月23日在本
    署偵查中證稱：「（有多少人到清華高中）乙○○、丙○○
    、壬○○、辛○○及丁○○」、「（案發當天你如何去清華
    高中）當天是乙○○打電話給我，跟我說曾志弘被別人刺傷
    」、「（在93年1月13日桃園地方法院少年法庭訊問時你曾
    說過阿晏就說那就給他死算了，阿晏背了1個包包說他有帶
    槍，是否屬實）我當時說的是事實」、「（你在93年1月13
    日桃園地方法院少年法庭訊問時說乙○○叫你1個人扛罪，
    他說要給你安家費，是否屬實）不只乙○○說，辛○○、徐
    廣智也這麼說」、「（案發當時乙○○是否有動手打被害人
    ）沒有，他只是在旁邊看」、「（被害人被打後，乙○○是
    否有把槍拿出來上膛）有」、「（乙○○找你去清華高中做
    什麼）打人，乙○○說要幫曾志弘報仇」等語及於93年2月5
    日在本署偵查中證稱：「（乙○○扮演何角色）幕後指揮」
    、「（如何指揮）他叫我們去的，我們到清華高中時也是他
    告訴我們，等到人出來就打」、「（何人帶槍）乙○○。葉
    斯發被我打到倒在地上時，我們回到停車的地方，乙○○從
    他黑色背包拿出一把黑色的槍出來上膛，準備開槍，後來有
    人說警察來了，他就收起來」、「（你們在清華放學前有無
    商量如何修理被害人）有一些不認識的說要給他死，辛○○
    就說等阿彥（指乙○○）來再說。阿彥就問曾志弘被砍的情
    況如何，癸○○就說好像屁股被插進幾公分，有一段時間不
    能走路。阿彥就說那給他死算了。阿彥背了一個包包，說他
    有帶槍，彭、徐二人也有聽到‧‧‧」等語明確。又證人即
    共犯甲○○又於94年6月9日在臺灣桃園地方法院另案93年少
    重訴字第4號殺人案件行交互詰問程序中具結證述：辛○○
    在楊梅分局時有跟警察借手機打並拿給我聽，乙○○要我把
    這條案子扛下來，會拿錢給我，會常來看我，會幫我請律師
    ，我才在少年法庭（92年12月25日）說是我一個人打的等語
    明確，茍被告乙○○無參與共同殺人犯行，何以出錢要求共
    犯甲○○單獨扛罪？足見被告乙○○等人在清華高中校門口
    聚集時，被告乙○○經詢問癸○○有關曾志弘被砍之傷勢後
    ，即表明殺人之意，而共犯丙○○、丁○○、辛○○與甲○○在場聽聞，仍續行參加本件犯行，有參與殺人之共謀無訛
    ，事後雖因有人說警察來了，而致被告乙○○未有實際開槍
    之情形，惟此仍不影響被告乙○○、共犯丙○○、丁○○、
    辛○○等初始行動之犯意，故被告乙○○、共犯丙○○、甲○○、丁○○、辛○○等人共謀殺人後，復由丙○○、甲○○、丁○○、辛○○等人持球棒（木製或鋁製）衝向葉斯發
    ，並朝其頭部等身體要害處攻擊致其倒地不起，均係明知可
    能造成被害人死亡之結果而仍執意為之，其有直接殺人之故
    意。又被害人葉斯發因遭被告乙○○等人持球棒共同毆打，
    雖經緊急送醫，仍因頭部外傷合併嚴重腦挫傷、右側顱骨開
    放性凹陷性骨折、急性硬腦膜下血腫及蜘蛛膜下腔出血等之
    嚴重創傷，於翌日即92年12月24日上午5時57分許不治死亡
    ，此業據本署檢察官督同法醫師勘驗屬實，並有怡仁綜合醫
    院診斷證明書、相驗屍體證明書各乙紙、本署驗斷書、怡仁
    綜合醫院病歷表乙份在卷足憑。另法務部法醫研究所就被害
    人之死因為鑑定結果為：死者葉斯發死因為：頭部遭重擊外
    傷，造成顱骨骨折及右硬腦膜下腔出血及腦內挫傷，導致腦
    水腫及腦幹衰竭死亡，死亡方式為他殺，此有法務部法醫研
    究所於93年3月5日法醫理字第0930000136號函附之（92）法
    醫所鑑字第1810號鑑定書乙份在卷足憑，堪認被害人確因遭
    被告等人持棒球棒重擊頭部後，始造成被害人腦水腫及腦幹
    衰竭而死，殆無疑問。而按木製、鋁製材質球棒之質地堅硬
    ，而人體頭部骨骼及其內之腦部組織極為脆弱，徵諸一般人
    之常識，持以朝頭部攻擊，足致造成頭臚及內部之腦部組織
    嚴重受創，且因此造成死亡，足見彼等用力至猛，殺意至堅
    ，而有戕害他人性命之犯意甚明。是被告乙○○上開所辯，
    顯係卸責之詞，不足採信，其涉犯殺人罪嫌，堪予認定。
二、核被告所為，係犯刑法第271條第1項之殺人罪、毒品危害防
    制條例第10條第1項之施用第一級毒品罪嫌。其就殺人罪部
    分與共犯丙○○、甲○○等人有犯意聯絡及行為分擔，為共
    同正犯。又其所犯上開2罪間，犯意各別，行為互殊，請予
    分論併罰。扣案之第一級毒品海洛因，請依法宣告沒收銷燬
    之。
三、依刑事訴訟法第251條第1項提起公訴。
    此  致
臺灣桃園地方法院
中    華    民    國    97    年    10    月    19    日
                              檢 察 官    楊 朝 森
本件正本證明與原本無異
中    華    民    國    97    年    10    月    21    日
                              書 記 官    鍾 慧 綺
收受原本日期97年10月21日
所犯法條：刑法第271條第1項、毒品危害防制條例第10條第1項
中華民國刑法第271條
殺人者，處死刑、無期徒刑或十年以上有期徒刑。
前項之未遂犯罰之。
預備犯第一項之罪者，處二年以下有期徒刑。
毒品危害防制條例：
施用第一級毒品者，處六月以上五年以下有期徒刑。
施用第二級毒品者，處三年以下有期徒刑。


司法院資訊處製作；財團法人民間司法改革基金會備份。
